【裁判字號】    98,監,317
【裁判日期】    981009
【裁判案由】    選定禁治產人監護人
【裁判全文】
臺灣桃園地方法院民事裁定               98年度監字第317號
聲  請  人  乙○○
聲  請  人  甲○○
相  對  人  丙○○
上列當事人間聲請選定禁治產人監護人事件，本院裁定如下：
    主  文
選定聲請人甲○○為禁治產人丙○○之監護人。
聲請程序費用由聲請人負擔。
    理  由
一、按禁治產人應置監護人；禁治產人之監護人，依下列順序定
    之：一配偶。二父母。三與禁治產人同居之祖父母。四家長
    。五後死之父或母以遺囑指定之人。不能依前項定其監護人
    時，由法院徵求親屬會議之意見選定之；親屬會議不能召開
    或召開有困難時，依法應經親屬會議處理之事項，由有召集
    權人聲請法院處理之；親屬會議經召開而不為或不能決議時
    ，亦同，民法第1110條、第1111條第1 項、第2 項、第1132
    條第2 項定有明文。又為禁治產人之最佳利益，法院得依檢
    察官、當地社會福利主管機關或其他利害關係人之聲請，就
    其3 親等內旁系血親尊親屬、社會福利主管機關、社會福利
    機構或其他適當之人選定或改定為監護人，並得指定監護之
    方法，此觀民法第1113條第1 項準用第1094條第2 項規定即
    明。
二、本件聲請意旨略以：聲請人為相對人即禁治產人丙○○之子
    ，相對人業經鈞院以87年度禁字第20號民事裁定宣告為禁治
    產人，惟當時並未裁定選任禁治產人之監護人，相對人並無
    其他法定順序之監護人，亦無足夠可資組成民法第1131條親
    屬會議會員之親屬，禁治產人目前均由聲請人照顧並支付養
    護及醫療費用，為禁治產人之利益，爰依法聲請選定由聲請
    人甲○○擔任相對人之監護人等語。並提出戶籍謄本、本院
    87年度禁字第20號裁定影本、薪資證明等為證。
三、經查，本件聲請人所主張之上開事實，業據提出上開書證在
    卷可稽，並經本院依職權調閱本院87年度禁字第20號卷宗查
    核屬實。次查，相對人並無其他法定順序之監護人，亦無足
    夠可資組成民法第1131條親屬會議會員之親屬之事實，亦有
    戶籍謄本附卷可參，並據聲請人於本院98年10月20日調查時
    到庭陳明在卷。則依首揭法律規定，本院自應依聲請人之聲
    請，選定適當之人為相對人之監護人。
四、又本院依民法第1113條準用同法第1094條第2 項、第3 項之
    規定，分別囑託桃園縣政府社會處及臺北縣政府社會局就本
    件進行訪視並提出報告及建議，其結果略以：聲請人乙○○
    為相對人之長子，目前從事清潔隊清潔工，曾因工作意外導
    致手指斷裂，領有肢體障礙輕度身心障礙手冊。聲請人甲○
    ○為牛肉麵公司研發人員，有固定薪資，除腸胃較差外身心
    狀況正常，每月均有固定探視相對人並負擔相對人住院費用
    等語，此有訪視報告兩份在卷可參。
五、本院綜合上情，並審酌聲請人甲○○為相對人之子，為相對
    人之至親，且有正常工作及收入，顯見其生活智識與社會經
    驗均佳，當能盡力維護相對人之權利，並予以適當之照養療
    護；且聲請人乙○○亦同意由聲請人甲○○單獨擔任相對人
    之監護人，認為本件選定由聲請人甲○○擔任相對人之監護
    人，應屬符合相對人之最佳利益。
六、爰裁定如主文。
中    華    民    國    98    年    10    月    9     日
                  家事法庭  法  官  游智棋
以上為正本係照原本作成
本裁定第1 項不得抗告。
如對於本裁定第2 項抗告，應於裁定送達後10日內向本院提出抗
告狀。
中    華    民    國    98    年    10    月    9     日
                            書記官  劉文松


司法院資訊處製作；財團法人民間司法改革基金會備份。
